【裁判字號】    88,易,2807
【裁判日期】    890119
【裁判案由】    妨害自由
【裁判全文】
臺灣桃園地方法院刑事判決                        八十八年度易字第二八七號
    公  訴  人  臺灣桃園地方法院檢察署檢察官
    被      告  丙○○
    選任辯護人  甲○○律師
                丁○○律師
右列被告因妨害自由案件，經檢察官提起公訴（八十八年度偵緝字第一０四五號），
本院判決如左：
    主      文
丙○○連續以加害生命、身體之事恐嚇他人，致生危害於安全，處有期徒刑肆月，如
易科罰金，以佰元折算壹日。緩刑肆年。
    事      實
一、丙○○於民國八十八年一月間因不滿乙○○不願與之交往，且置之不理，乃基於
    概括之犯意，自八十八年一月間起至同年四月二十二日止，先至乙○○位於桃園
    縣龜山鄉○○○街十五號二樓之居所，向其揚言欲殺死其子女並剁楊女之腳筋，
    復再持所有之西瓜刀一支（未扣案）至上開處所恐嚇楊女欲與其同歸於盡，或續
    於電話中恐嚇要殺死楊女全家，連續以此加害生命、身體之事恐嚇乙○○，使乙
    ○○心生畏懼；復再持所有之西瓜刀一支至上開處，嗣於八十八年四月二十二日
    晚上十一時許，丙○○又持西瓜刀至乙○○之上開居所欲與乙○○談判，適乙○
    ○不在家，乙○○之子女不讓其入內，丙○○即未經同意持刀由樓梯間窗口爬至
    陽台內，而為乙○○之子發現報警，丙○○始離去。
二、案經乙○○訴由桃園縣警察局龜山分局移送臺灣桃園地方法院檢察署檢察官偵查
    起訴。
     理     由
一、訊據被告丙○○固不否認有持刀至乙○○住處，及有以上開言語向楊女嚇稱，惟
    矢口否認有恐嚇犯行，辯稱因很喜歡乙○○，但乙○○對之置之不理，才說氣話
    ，而持刀至乙○○住處，係準備談判不成時，要自殺用的，亦無恐嚇之意云云。
    惟查右揭事實業據告訴人乙○○於警訊、偵查及本院審理時一再指述明確，及乙
    ○○亦稱聽聞被告上開言語，被告又真有帶刀在身上，確實很害怕等語，被告空
    言否認有恐嚇之意云云，顯不足採，本件事證已臻明確，被告犯行洵堪認定。
二、核被告所為係犯刑法第三百零五條之恐嚇罪，被告先後多次恐嚇行為，時間緊接
    ，所犯罪名相同，顯係出於概括為之，為連續犯，應以一罪論並加重其刑。又被
    告於八十八年四月二十二日晚上十一時許，未經乙○○同意即爬窗進入其住處陽
    台之行為，核其此部分又犯刑法第三百零六條第一項無故侵入他人住宅罪，且被
    害人乙○○於最初警訊時即明確指出被告此部分行為，並欲對被告行為提出告訴
    ，而公訴人於公訴意旨亦論及此部分之事實，應認被告此部分犯行已經起訴，本
    院自得審理，惟告訴人乙○○已於本院審理時對被告撤回告訴，故不另為不受理
    之諭知。爰審酌被告之品行、因男女感倩之糾葛一時失慮致犯本罪、所生之危害
    及犯罪後之態度尚佳等一切情狀，量處如主文所示之刑，並諭知易罰金之折算標
    準。末查，被告前未曾受有期徒刑以上刑之宣告，此有臺灣桃園地方法院檢察署
    刑案資料查註紀錄表一紙在卷可稽，並已與告訴人達成和解，表示不會再犯，告
    訴人亦同意原諒其行為，經此教訓，應知警惕而無再犯之虞，其所宣告之刑，本
    院認以暫不執行為適當，併予宣告緩刑四年，以勵自新。
據上論斷，應依刑事訴訟法第二百九十九條第一項前段，刑法第五十六條、第三百零
五條、第四十一條、第七十四條第一款，罰金罰鍰提高標準條例第一條前段、第二條
，判決如主文。
本案經檢察官陳雅譽到庭執行職務。
中      華      民    國      八十九    年    一      月      十九    日
                                臺灣桃園地方法院刑事第四庭
                                      法  官  孫惠琳
右正本證明與原本無異。
如不服本判決，應於判決送達後十日內向本院提出上訴狀( 應附繕本 )，上訴於
臺灣高等法院。
                                      書記官  劉飛龍
中      華      民      國      八十九   年    一       月    二十三    日
附論罪科刑依據之法條：
刑法第三百零五條
以加害生命、身體、自由、名譽、財產之事恐嚇他人，致生危害於安全者，處二年以
下有期徒刑、拘役或三百元以下罰金。


司法院資訊處製作；財團法人民間司法改革基金會備份。
